臺灣桃園地方法院刑事判決　　　　　　　 96年度易字第699號
公　訴　人　臺灣桃園地方法院檢察署檢察官
被　　　告　甲○○
　　　　　　　　　　（現因另案於臺灣臺中監獄執行中）
上列被告因竊盜案件，經檢察官提起公訴（96年度偵字第7710號
），被告於本院準備程序進行中，就被訴事實為有罪之陳述，經
本院告知簡式審判程序意旨，並聽取公訴人及被告之意見後，本
院合議庭裁定由受命法官獨任依簡式審判程序審理，並判決如下
：
    主  文
甲○○竊盜，累犯，處有期徒刑伍月，如易科罰金，以參佰元折
算壹日。
    事  實
一、甲○○前於民國93年間，因偽造文書案件，經本院於93年4
    月8 日，以93年度桃簡字第300 號判處有期徒刑3 月，如易
    科罰金，以300 元折算1 日，於93年9 月5 日確定，並於94
    年8 月28日縮刑期滿執行完畢。詎其仍不知警惕，於95年3
    月24日上午，其因另涉犯搶奪案件經警追捕，而於逃逸過程
    中，其乃將身上所攜帶之第一級毒品海洛因1 包（毛重0 ．
    59公克）、注射針筒1 支（其所涉違反毒品危害防制條例部
    分，因另案曾判決確定，而經檢察官為不起訴處分）丟棄在
    桃園縣桃園市○○街○ 段與成功路口，後於同日上午11時30
    分許，其為警逮捕，並經警在上開路口扣得上開其所有之第
    一級毒品海洛因1 包、注射針筒1 支（下稱系爭物品）。嗣
    於95年3 月24日晚間10時許，甲○○在桃園縣政府警察局桃
    園分局偵查隊辦公室接受詢問後，因認其犯下搶奪案件係因
    其施用毒品所導致之結果，心生忿恨，遂意圖為自己不法之
    所有，以趁偵查佐洪權裕在製作文書不注意之際，即將放置
    在上開偵查隊辦公室桌上，經警查扣之系爭物品（起訴意旨
    漏載注射針筒1 支），隨手放進口袋之方式，竊取系爭物品
    ，得手後，甲○○佯稱腹痛欲如廁，而要求偵查佐帶其至廁
    所，並將系爭物品沖入廁所馬桶，後經警查覺有異而詢問甲
    ○○，其始供出上情。
二、案經桃園縣政府警察局桃園分局報告臺灣桃園地方法院檢察
    署檢察官偵查起訴。
    理  由
一、程序部分：本件被告甲○○所犯係死刑、無期徒刑或最輕本
    刑為三年以上有期徒刑以外之罪，亦非屬臺灣高等法院管轄
    第一審之案件，其於準備程序中就被訴事實為有罪之陳述，
    經本院告知簡式審判程序之旨，並聽取當事人意見後，經本
    院合議庭依刑事訴訟法第二百七十三條之一第一項規定裁定
    由受命法官獨任進行簡式審判程序，合先敘明。
二、訊據被告甲○○對於上揭事實坦白承認，復有桃園縣政府警
    察局桃園分局搜索扣押筆錄、扣押物品目錄表、處理本案警
    員洪權裕出具之職務報告各1 份，及查獲現場、扣案物品照
    片4 幀附卷可稽，堪認被告上開任意性自白核與事實相符，
    可以採取。本件事證明確，被告上揭犯行足可認定，應依法
    論科。
三、被告行為後，刑法業於九十四年二月二日修正公布，九十五
    年七月一日起施行，其中第五十六條關於連續犯之規定已刪
    除，並修正第二條、第二十八條、第三十三條、第三十八條
    、第四十一條、第四十二條、第五十五條及第七十四條等規
    定。按行為後法律有變更者，適用行為時之法律，但行為後
    之法律有利於行為人者，適用最有利於行為人之法律，修正
    後刑法第二條第一項定有明文。此條規定係規範行為後法律
    變更所生新舊法律比較適用之準據法，本身尚無新舊法比較
    之問題，於新法施行後，應一律適用新法第二條第二項之規
    定，為「從舊從輕」之比較，先予敘明。茲就本案涉及法律
    變更之部分，比較如下：
（一）本件被告行為後法律有變更，關於刑法第三百二十條第一
      項之竊盜罪之法定罰金刑部分，由原定貨幣單位銀元五百
      元以下罰金，並依罰金罰鍰提高標準條例第一條前段規定
      提高為十倍（提高後折算為新台幣一萬五千元以下罰金）
      ，經依修正後刑法施行法第一條之一第一項、第二項前段
      規定，修正為貨幣單位為新台幣，並就所定數額提高為三
      十倍，亦即修正為新台幣一萬五千元以下罰金；而法定罰
      金刑最低度部分，由修正前刑法第三十三條第五款規定為
      銀元一元以上，依罰金罰鍰提高標準條例第一條前段提高
      為十倍（提高後折算為新台幣三十元），修正後刑法第三
      十三條第五款則修正為新台幣一千元以上，以百元計算。
      就罰金之最低度以適用舊法對於被告為有利。
（二）累犯部分：刑法第四十七條累犯之規定於九十四年二月二
      日修正公布，並於九十五年七月一日施行，修正前刑法第
      四十七條規定：「受有期徒刑之執行完畢，或受無期徒刑
      或有期徒刑一部之執行而赦免後，五年以內再犯有期徒刑
      以上之罪者，為累犯，加重本刑至二分之一。」。修正後
      刑法第四十七條第一項規定：「受徒刑之執行完畢，或一
      部之執行而赦免後，五年以內故意再犯有期徒刑以上之罪
      者，為累犯，加重本刑至二分之一。」。
（三）被告行為時之刑法第四十一條第一項有關易科罰金之折算
      標準已於九十四年二月二日修正公布，罰金罰鍰提高標準
      條例第二條並於九十五年五月十七日修正刪除，均自九十
      五年七月一日施行，有關易科罰金之折算標準，被告行為
      時之易科罰金折算標準，修正前罰金罰鍰提高標準條例第
      二條前段（現已刪除）規定，就其原定數額（一元以上三
      元以下）提高為一百倍折算一日，則本件被告行為時之易
      科罰金折算標準，應以銀元一百元以上三百元以下折算一
      日，經折算為新臺幣後即以新臺幣三百元以上九百元以下
      折算一日，惟九十五年七月一日施行之刑法第四十一條第
      一項前段則規定：「犯最重本刑為五年以下有期徒刑以下
      之刑之罪，而受六個月以下有期徒刑或拘役之宣告者，得
      以新臺幣一千元、二千元或三千元折算一日，易科罰金。
      」，比較修正前後之易科罰金折算標準，以修正施行前之
      規定，較有利於被告。
（四）綜上所述，本件經比較結果，關於罰金之最低度、易科罰
      金之折算標準部分，均以被告行為時刑法之規定較有利於
      被告，應依修正後刑法第二條第一項前段之規定，適用被
      告行為時即修正前刑法相關規定。至關於累犯部分，無論
      依修正前或修正後之刑法，對本件被告而言均成立累犯，
      並無不同，不生比較適用之問題，而應逕行適用修正後刑
      法相關規定，附此敘明。
四、核被告甲○○所為，係犯行為時刑法第三百二十條第一項之
    竊盜罪。查被告前有如事實欄所載之犯罪科刑執行情形，有
    刑案資料查註紀錄表、臺灣高等法院被告前案紀錄表各1 份
    在卷可參，被告於前案執行完畢後五年以內故意再犯本件有
    期徒刑以上之罪，為累犯，應依修正後刑法第四十七條第一
    項之規定加重其刑。爰審酌被告犯罪之動機、目的、手段、
    所生損害、生活狀況、智識程度、素行及犯後坦承之態度等
    一切情狀，量處如主文所示之刑，並依前開說明，適用修正
    前刑法第四十一條第一項前段、修正前罰金罰鍰提高標準條
    例第二條規定，諭知易科罰金之折算標準，以示懲儆。
據上論斷，應依刑事訴訟法第二百七十三條之一第一項、第二百
九十九條第一項前段，修正後刑法第二條第一項前段、第四十七
條第一項，行為時刑法第三百二十條第一項，修正前刑法第四十
一條第一項前段，刑法施行法第一條之一第一項、第二項前段，
修正前罰金罰鍰提高標準條例第二條，判決如主文。
本案經檢察官鄭東峰到庭執行職務。
中　　華　　民　　國　　96　　年　　6 　　月　　15　　日
                            刑事第十二庭法  官  王美玲
以上正本證明與原本無異。
如不服本判決，應於判決送達後10日內向本院提出上訴狀 (應附
繕本)， 上訴於臺灣高等法院。
                                        書記官  吳玉蘭
中　　華　　民　　國　　96　　年　　6 　　月　　15　　日
附錄本案論罪科刑法條：
（行為時）刑法第三百二十條第一項：
意圖為自己或第三人不法之所有，而竊取他人之動產者，為竊盜
罪，處五年以下有期徒刑、拘役或五百元以下罰金。
